【裁判字號】    92,聲再,39
【裁判日期】    920930
【裁判案由】    詐欺
【裁判全文】
臺灣高等法院花蓮分院刑事裁定                      九十二年度聲再字第三九號
    再審聲請人
    即  被  告  甲○○
右列聲請人因詐欺案件，對於本院九十二年度上易字第二六號，中華民國九十二年
七月九日確定判決（第一審案號：臺灣花蓮地方法院八十九年度易字三七二號、起
訴案號：臺灣花蓮地方法院檢察署八十八年度偵字第二六二三號），聲請再審，本
院裁定如左：
    主  文
再審之聲請駁回。
    理  由
一再審聲請意旨略以：聲請人以本院九十二年度上易字第二六號之確定判決，有下列
  足生影響於判決之重要證據漏未審酌，茲依刑事訴訟法第四百二十一條之規定聲請
  再審：
  甲、謝枰核在偵、審時之供詞均以供明：「不認識被告甲○○」，嗣後翻供為認識
      被告甲○○，而甲○○不知情，則依常理推斷，自屬其意圖將其「詐騙」之行
      為拉推予聲請人；原確定判決以「騙人貸放聯絡電話原為被告所有」，則聲請
      人自無必要指示借貸人將騙款電匯至謝枰核或第三人之帳戶內，而致無法索取
      自明。
  乙、原確定判決理由一中第一行至第三行：「不認識謝枰核、．．．，以致遭人冒
      用身份申請行騙」對聲請人有利之事證而漏未審酌。
  丙、電訊局之申請資料非被告甲○○之筆跡；翻拍照片九張及壓縮暨翻錄之錄影帶
      四捲之影像非甲○○；郵政匯款執據不能證明被告甲○○有收到款項；中國時
      報及聯合報廣告影本不能證明係聲請人所刊登；謝枰核以提款卡所提領之騙款
      不能證明聲請人有陪同其一同領取，亦無證據證明謝枰核僅分得三千元。
二按「不得上訴於第三審法院之案件，其經第二審確定之有罪判決，如就足生影響於
  判決之重要證據漏未審酌者，亦得為受判決人之利益聲請再審」，刑事訴訟法第四
  百二十一條定有明文。又按刑事訴訟法第四百二十一條所規定因重要證據漏未審酌
  而聲請再審者，指該證據於案情有重要關係且未經審酌者而言，如證據業經法院本
  其自由心證予以取捨及判斷，僅係對此持相異評價，即不能以此為由聲請再審。是
  如當事人所提出之證物，不足以影響判決結果，或第二審法院依調查之結果，本於
  論理法則、經驗法則，取捨證據後，認定事實者，則不包括之，有最高法院八十九
  年度台抗字第三十號裁判意旨可參。
三經查：本件原確定判決已於理由欄內對於共同被告謝枰核、被害人陳啟宗、王瓊玉
  之証言詳加審酌，並有扣案提款過程錄影帶之勘驗筆錄在卷可參，則聲請意旨甲、
  乙所主張原審對有利於被告甲○○之事證漏未審酌，依前揭說明，尚不符「漏未審
  酌」之再審要件。至於聲請人聲請意旨丙，僅對原確定判決，事實之認定及証据之
  取捨等職權之行使，漫加指摘並對於業經法院本其自由心證予以取捨及判斷之證據
  持相異評價。參照前揭說明，聲請人再審之聲請核無理由，應予駁回。
四據上論斷：本件再審聲請為無理由，應予駁回。爰依刑事訴訟法第四百三十四條裁
  定如主文。
中          華        民       國   九十二  年    九    月   三十       日
                                    審判長法官  謝  志  揚
                                          法官  莊  謙  崇
                                          法官  陳  淑  媛
右正本證明與原本無異。
本件不得抗告。
                                        書記官  邱  廣  譽
中          華        民       國   九十二  年    十    月   一    日


司法院資訊處製作；財團法人民間司法改革基金會備份。
